最高法院刑事判決　　　　　　一○○年度台上字第三四一三號
上　訴　人　吳志強
　　　　　　黃美湘
上列上訴人等因違反毒品危害防制條例案件，不服台灣高等法院
高雄分院中華民國一００年三月三十日第二審判決（九十九年度
上訴字第二０七五號，起訴案號：台灣高雄地方法院檢察署九十
九年度偵字第二一九九五號），提起上訴，本院判決如下：
    主  文
上訴駁回。
    理  由
壹、吳志強部分
按刑事訴訟法第三百七十七條規定，上訴於第三審法院，非以判
決違背法令為理由，不得為之。是提起第三審上訴，應以原判決
違背法令為理由，係屬法定要件。如果上訴理由書狀並未依據卷
內訴訟資料，具體指摘原判決不適用何種法則或如何適用不當，
或所指摘原判決違法情事，顯與法律規定得為第三審上訴理由之
違法情形，不相適合時，均應認其上訴為違背法律上之程式，予
以駁回。本件原審審理結果，認為上訴人吳志強基於營利目的，
有如原判決附表（下稱附表）一編號4至6、附表二編號1至8販賣
第一級毒品海洛因十一次，附表一編號1、2販賣第一級毒品海洛
因二次，及附表一編號3、7、8 同時販賣第一級毒品海洛因與第
二級毒品甲基安非他命三次等犯行明確，因而撤銷第一審關於附
表二科刑之判決，改判仍論處吳志強共同犯如附表二所示販賣第
一級毒品（均累犯）八罪刑，及維持第一審所為論處吳志強如附
表一所載販賣第一級毒品（均累犯）八罪刑之判決（撤銷改判及
上訴駁回部分主刑定應執行有期徒刑十九年），駁回檢察官及吳
志強在第二審之上訴，已詳其調查、取捨證據之結果及憑以認
定各該犯罪事實之心證理由。查死刑減輕者，為無期徒刑；無期
徒刑減輕者，為二十年以下十五年以上有期徒刑。刑法第六十四
條第二項、第六十五條第二項分別定有明文。而有期徒刑減輕者
，減輕其刑至二分之一，雖為刑法第六十六條前段所明定，但所
謂減輕其刑至二分之一者，係指減刑之最高度以二分之一為限，
並就法定本刑減輕而言，在二分之一限度之內，究應減幾分之幾
，裁判時本有自由裁量之權，並非每案均須減至二分之一。如減
輕之刑度係在此範圍內，即非違法。原判決就吳志強所犯如附表
一、二所示販賣毒品海洛因等罪，依毒品危害防制條例第十七條
第二項之規定減輕其刑，又依刑法第五十九條遞予酌減其刑，並
審酌刑法第五十七條各款所列情狀，分別量處十年六月或十年二
月不等有期徒刑，顯仍在法定刑範圍內，於法並無違誤，亦無違
比例原則。上訴意旨就原審量刑裁量之合法行使，徒憑己意漫為
爭執，並非適法之第三審上訴理由。其上訴違背法律上之程式，
應予駁回。
貳、黃美湘部分
查第三審上訴書狀，應述上訴之理由，其未述者，得於提起
上訴後十日內補提理由書於原審法院，已逾上述期間，而於第三
審法院未判決前仍未提出上訴理由書狀者，第三審法院應以判決
駁回之，刑事訴訟法第三百八十二條第一項、第三百九十五條後
段規定甚明。本件上訴人黃美湘因違反毒品危害防制條例案件，
不服原審判決，於民國一００年四月十九日提起上訴，並未述
理由，迄今逾期已久，於本院未判決前仍未提出，依上開規定，
其上訴自非合法，應予駁回。
據上論結，應依刑事訴訟法第三百九十五條，判決如主文。
中    華    民    國  一○○  年    六    月  二十三  日
                      最高法院刑事第十一庭
                          審判長法官  賴  忠  星  
                                法官  呂  丹  玉  
                                法官  吳      燦  
                                法官  蔡  名  曜  
                                法官  葉  麗  霞  
本件正本證明與原本無異
                                      書  記  官  
中    華    民    國  一○○  年    六    月  二十七  日
                                                     Q